臺灣高雄地方法院刑事判決　　　　　　 100年度易字第1649號
公　訴　人　臺灣高雄地方法院檢察署檢察官
被　　　告　黃志偉
選任辯護人　李佳冠律師
上列被告因竊盜案件，經檢察官提起公訴（100 年度偵字第3175
5 號），被告就被訴事實為有罪之陳述，經本院告知簡式審判程
式之旨，並聽取被告與公訴人之意見後，本院裁定進行簡式審判
程序，判決如下：
    主  文
黃志偉踰越安全設備侵入住宅竊盜，處有期徒刑陸月。
    事  實
一、黃志偉於民國100 年11月2 日凌晨3 時許，步行至吳梓璿位
    於高雄市○○區○○街25號住處時，竟意圖為自己不法之所
    有，由該屋後方1 樓之氣窗攀爬進入屋內，再繞至2 樓，徒
    手竊取吳梓璿所有之現金新臺幣（下同）1,369 元、鈦製項
    鍊1 條、白鋼項鍊1 條、白鋼手鍊1 條、白鋼戒指2 只、玉
    戒指1 只、ENABO 牌手錶1 只（總共價值約8,000 元）得手
    。嗣因吳梓璿返回上開住處發現，黃志偉見狀隨即逃逸，吳
    梓璿在後追趕並經鄰居報警處理，於同日凌晨3 時40分許，
    在高雄市○○區○○路121 巷1 號前逮捕黃志偉，並扣得上
    揭竊得物品。
二、案經高雄市政府警察局湖內分局報告臺灣高雄地方法院檢察
    署檢察官偵查起訴。
    理  由
一、本件被告黃志偉所犯之加重竊盜罪，係死刑、無期徒刑、最
    輕本刑為3 年以上有期徒刑以外之罪，其於準備程序進行中
    ，就被訴事實為有罪之陳述，經告知簡式審判程序之旨，並
    聽取當事人之意見後，本院認無不得或不宜改依簡式審判程
    序進行之情形，爰依刑事訴訟法第273 條之1 第1 項規定，
    裁定本件進行簡式審判程序。又本件之證據調查，依刑事訴
    訟法第273 條之2 規定，不受同法第159 條第1 項、第161
    條之2 、第161 條之3 、第163 條之1 及第164 條至第170
    條規定之限制，以上合先敘明。
二、上開犯罪事實，業據被告於警詢、偵查及本院審理中始終坦
    承不諱，核與證人即被害人吳梓璿於警詢中證述財物遭被告
    竊取之情節相符（警卷第7 頁），並有扣押筆錄（警卷第13
    頁）、扣押物品目錄表（警卷第16頁）、贓物認領保管單（
    警卷第26頁）及現場照片6 張（警卷第29、30頁）在卷可稽
    ，足認被告任意性自白與事實相符，自可採為認定事實之依
    據。綜上，本案事證明確，被告犯行洵堪認定，應依法論科
    。
三、按刑法第321 條第1 項第2 款之「門扇」係專指門戶而言，
    而所謂「其他安全設備」，則指門扇、牆垣以外，依通常觀
    念足認防盜之一切設備而言，諸如門鎖、窗戶、冷氣孔、房
    間門或通往陽臺之門均屬之（最高法院55年台上字第547 號
    判例意旨、司法院73年廳刑一字第603 號函、最高法院78年
    度台上字第4418號判決意旨參照）。次按同條款所謂「毀」
    係指毀損，稱「越」則指踰越或超越，祇要踰越或超越門扇
    、牆垣或其他安全設備之行為使該門扇、牆垣或其他安全設
    備喪失防閑作用，即該當於上開規定之要件。經查，本件被
    告係以攀爬氣窗之方式侵入被害人吳梓璿之住處內行竊，業
    據被告供承在卷，並有現場照片在卷足憑（警卷第29頁），
    是核被告所為，係犯刑法第321 條第1 項第1 款、第2 款之
    踰越其他安全設備侵入住宅竊盜罪。再被告侵入被害人之住
    處，未據被害人提出侵入住宅之告訴，且被告侵入住宅犯行
    ，業於刑法第321 條第1 項第1 款之侵入住宅竊盜罪中予以
    包括地評價，僅論以該款之加重竊盜罪即可，不另論以侵入
    住宅罪，最高法院27年上字第1887號判例參照，附此敘明。
    爰審酌被告正值壯年，卻不思自食其力，竟恣意侵入他人住
    宅竊取財物，其犯罪之動機、手段、目的均非可取，惟念其
    犯後始終坦承犯行，且前無刑事犯罪前科，此品行資料有臺
    灣高等法院被告前案紀錄表一份在卷可查，又其所竊財物價
    值尚非過鉅（共8,000 元），並業據被害人領回，犯罪所生
    損害已稍有減輕，另被害人亦願意無條件原諒被告，此有本
    院辦理刑事案件電話紀錄查詢表1 紙存卷可參（見本院卷）
    ，兼衡其自稱國中肄業之智識程度等上開被告個人具體之行
    為人責任基礎之一切情狀，認檢察官具體求處有期徒刑9 月
    ，稍嫌過重，爰量處如主文所示之刑，並諭知易科罰金之折
    算標準，以資警惕。
四、辯護意旨末以被告前無刑事前科，而竊取財物價值約8,000
    元，犯罪情節並非重大，且被告犯後始終坦承犯行，願意與
    被害人和解，請求法院為緩刑之諭知，以啟自新等語。然按
    ，法院對於具備緩刑條件之刑事被告，認為以暫不執行刑罰
    為適當者，得宣告緩刑，為刑法第74條所明定，至於暫不執
    行刑罰之是否適當，則由法院就被告有無累犯之虞，及能否
    由於刑罰之宣告而策其自新等一切情形，依其自由裁量定之
    ，與犯罪情節是否可原，並無關係，最高法院29年上字第26
    號判例可資參照。本院考量被告除為本件加重竊盜犯行外，
    警方復於被告住處查獲多件他人失竊之物品，被告此部分犯
    嫌，雖未據檢察官起訴，然已足證被告本次加重竊盜犯行，
    已非因其一時失慮不周，致罹刑典，為達成嚇阻被告再次犯
    罪之目的，爰不為緩刑之諭知，附此敘明。
據上論斷，應依刑事訴訟法第273  條之1 第1 項、第299 條第1
項前段，刑法第321  條第1 項第1 款、第2 款，刑法施行法第1
條之1 第1 項，判決如主文。
本案經檢察官粟威穆到庭執行職務。
中    華    民    國   100    年    12    月    29    日
                  刑事第十三庭法  官  陳采葳
以上正本證明與原本無異。
如不服本判決應於收受判決後10日內向本院提出上訴書狀，並應
敘述具體理由。其未敘述上訴理由者，應於上訴期間屆滿後20日
內向本院補提理由書(均須按他造當事人之人數附繕本)「切勿逕
送上級法院」。
中    華    民    國   100    年    12    月    29    日
                                書記官  葉祝君
刑法第321條第1項
犯竊盜罪而有下列情形之一者，處 6 月以上、5 年以下有期徒
刑，得併科新臺幣 10 萬元以下罰金：
一、侵入住宅或有人居住之建築物、船艦或隱匿其內而犯之者。
二、毀越門扇、牆垣或其他安全設備而犯之者。
三、攜帶兇器而犯之者。
四、結夥三人以上而犯之者。
五、乘火災、水災或其他災害之際而犯之者。
六、在車站、埠頭、航空站或其他供水、陸、空公眾運輸之舟、
    車、航空機內而犯之者。